【裁判字號】    96,交訴,263
【裁判日期】    970121
【裁判案由】    業務過失致死
【裁判全文】
臺灣高雄地方法院刑事判決             96年度交訴字第263號
公  訴  人  臺灣高雄地方法院檢察署檢察官
被      告  乙○○
上列被告因業務過失致死案件，經檢察官提起公訴（96年度偵字
第26879 號），嗣因被告就被訴事實為有罪之陳述，經本院告知
簡式審判程序意旨，並聽取公訴人及被告之意見後，本院合議庭
裁定由受命法官獨任依簡式審判程序審理，判決如下：
    主  文
乙○○從事業務之人，因業務上過失致人於死，處有期徒刑捌月
。緩刑貳年。
    事  實
一、乙○○任職於佳陞水產股份有限公司（下稱佳陞水產公司）
    司機，以運送貨物為業，並以駕駛自用小貨車運送貨物為其
    附隨業務。於民國96年9 月16日5 時20分許駕駛車牌號碼ZY
    -7051 號自用小貨車運送貨物，沿高雄縣旗山鎮○○○路台
    21線由南往北行駛，行至台21線278.45公里處時，本應注意
    汽車行駛時，駕駛人應注意車前狀況，並隨時採取必要之安
    全措施，而當時天氣晴朗、晨間、三岔路口、柏油路面、乾
    燥、無缺陷、無障礙物、視距良好，依當時情形，並無不能
    注意之情事，竟疏於注意及此，適有黃圍騎乘車牌號碼000-
    0000號重型機車沿台21線北往南方向行經上開路段，欲左轉
    往東進入產業道路，乙○○見狀雖急踩煞車並向右閃避，惟
    仍煞避不及，所駕駛之自用小貨車左前車頭撞及黃圍騎乘之
    重型機車右側車身，致黃圍人車倒地，因而受有出血性休克
    、多發性外傷等傷害，經送醫後不治死亡。乙○○則於本起
    交通事故發生後，犯罪未被發覺前，在現場等候，並於有偵
    查犯罪權限之公務員知悉其犯罪前，向到場處理之警員承認
    其肇事並接受裁判。
二、案經高雄縣政府警察局旗山分局報請高雄地方法院檢察署檢
    察官偵查起訴。
    理  由
一、按本件被告乙○○所犯係死刑、無期徒刑、最輕本刑為3 年
    以上有期徒刑以外之罪，其於準備程序就前揭被訴事實為有
    罪之陳述，經受命法官告知簡式審判程序之旨，並聽取其與
    公訴人之意見後，本院認無不得或不宜改依簡式審判程序進
    行之處，爰依刑事訴訟法第273 條之1 第1 項、第284 條之
    1 ，裁定本件由受命法官獨任進行簡式審判程序，合先敘明
    。
二、上開犯罪事實，業據被告乙○○迭於警詢、偵查及本院審理
    時坦承不諱，並有道路交通事故現場圖、道路交通事故調查
    報告(一)(二)、現場照片112 張在卷可稽，而被害人黃圍死亡之
    事實，亦經臺灣高雄地方法院檢察署檢察官督同法醫師相驗
    屬實，製有相驗屍體證明書、勘驗筆錄、驗斷書各1 份附卷
    可憑。按汽車行駛時，駕駛人應注意車前狀況，並隨時採取
    必要之安全措施，道路交通安全規則第94條第3 項定有明文
    ，被告領有普通小型車駕駛執照，以駕駛自用小貨車為業務
    ，自無不知之理，當應確實注意並遵守之。被告於本院審理
    時供承其看見被害人時已經來不及了等語，足見被告確實未
    注意車前狀況，又由交通事故調查報告載明，案發當時晨間
    ，日間視距良好，道路乾燥無任何缺陷與障礙，並無不能注
    意之情事，被告駕車竟疏未注意車前狀況，貿然行車而導致
    被害人出血性休克、多發性外傷等傷害而死亡，其有過失責
    任甚明，且被告之過失行為與被害人之死亡結果間，具有相
    當因果關係，是本件事證明確，被告之犯行應堪認定。綜上
    所述，本件事證已臻明確，被告業務過失致死之犯行洵堪認
    定，應予依法論科。
三、按刑法上所謂業務，係指個人基於其社會地位繼續反覆所執
    行之事務，包括主要業務及其附隨之準備工作與輔助事務在
    內，此有最高法院89年台上字第8075號判例可參。查被告任
    職於佳陞水產公司，以運送貨物為業，駕駛自用小貨車運送
    貨物為其附隨業務，亦屬從事業務之人，其駕駛自用小貨車
    從事業務之際發生本件車禍，核其所為，係犯刑法第276 條
    第2 項業務過失致人於死罪。又被告所犯業務過失致人於死
    罪，被告於到場處理之員警知悉何人為肇事者前，即向員警
    主動告知係肇事者，此有高雄縣政府警察局旗山分局道路交
    通事故肇事人自首情形紀錄表1 份在卷可證，是被告既於犯
    罪未發覺前即自首而接受裁判，所犯業務過失致人於死罪即
    應依刑法第62條前段之規定，減輕其刑。爰審酌被告以駕駛
    自用小貨車為其附隨業務，其駕駛行為關係多數乘客及用路
    人之安全，對於道路之交通安全本應較一般人更為注意，竟
    未遵守交通規定肇事致被害人死亡，造成被害人家屬精神痛
    苦，惡行自屬非輕，惟念被告犯後坦承犯行，且已與被害人
    家屬達成和解，有高雄縣旗山鎮調解委員會調解書1 份存卷
    可查等一切情狀，酌情量處如主文所示之刑。又被告前未曾
    受有期徒刑以上刑之宣告，有臺灣高等法院被告前案紀錄表
    附卷可憑，其因一時疏忽，致觸犯本案犯行，且被告坦承罪
    行，並與被害人家屬達成和解，甚有悔意，信被告經此偵、
    審教訓，自當知所警惕，而無再犯之虞，因認前開對其所宣
    告之刑，以暫不執行為適當，爰併宣告緩刑，以啟自新。
據上論斷，應依刑事訴訟法第273 條之1 第1 項、第284 條之1
、第299 條第1 項前段，刑法第276 條第2 項、第62條前段、第
74 條 第1 項第1 款，刑法施行法第1 條之1 ，判決如主文。
本案經檢察官甲○○到庭執行職務。
中    華    民    國    97    年    1     月    21    日
                  交通法庭      法  官  林芳華
以上正本證明與原本無異。
如不服本判決應於收受本判決後10日內向本院提出上訴書狀，並
應敘述具體理由，如未敘述上訴理由者，應於上訴期間屆滿後20
日內補提理由書狀於本院（均須按他造當事人之人數附繕本）「
切勿逕送上級法院」。
中    華    民    國    97    年    1     月    21    日
                                書記官  黃靖媛
附錄本案論罪科刑法條
刑法第276條
因過失致人於死者，處2 年以下有期徒刑、拘役或2 千元以下罰
金。
從事業務之人，因業務上之過失犯前項之罪者，處5 年以下有期
徒刑或拘役，得併科3 千元以下罰金。


司法院資訊處製作；財團法人民間司法改革基金會備份。
